臺灣臺北地方法院交通事件裁定　　　　　　　　　九十一年度交聲字第一六八三號
　　異　議　人
　　即受處分人　甲○○　男　四.
右列異議人即受處分人因違反道路交通管理處罰條例案件，對於台北市交通事件裁決
所中華民國九十一年十月二十九日所為之處分（原處分案號：北市裁三字第裁二二－
ＡＢＹ四五０四八四號），聲明異議，本院裁定如左：
    主  文
異議駁回。
    理  由
一、按汽（機）車駕駛人有飲酒後其吐氣所含酒精成份超過每公升０．二五毫克以上
    者，不得駕車，為道路交通安全規則第一百十四條第二款定有明文；又汽（機）
    車駕駛人，駕駛汽車經測試檢定有酒精濃渡超過規定標準者，處新台幣（下同）
    一萬五千元以上六萬元以下罰鍰，並當場禁止其駕駛及吊扣其駕駛執照一年，道
    路交通管理處罰條例第三十五條第一項第一款亦定有明文。復依違反道路交通管
    理事件統一裁罰基準及處理細則所訂之違反道路交通管理事件統一裁罰基準表亦
    明定駕駛人飲酒後其吐氣所含酒精成份超過每公升０．五五毫克以上者，如駕駛
    機器腳踏車，在期限內到案聽候裁決者，處新台幣四萬五千元，並當場禁止其駕
    駛及吊扣其駕駛執照一年。再按「道路交通管理處罰條例」第三條第八款及「道
    路交通安全規則」第二條第一項第一款，均明文規定該等有關道路交通管理法規
    內之「汽車」包含「機器腳踏車」。
二、本件異議人即受處分人甲○○於民國九十一年十月三日上午六時三十八分許，於
    飲酒後，仍騎乘其所有之車號ＱＷＺ─０九一號輕型機車，行經台北市○○○路
    ○段二一八巷巷口時，為執行臨檢勤務之台北市政府警察局萬華分局康定路派出
    所警員何東樹攔檢，並檢測受處分人飲酒後其吐氣所含酒精濃度成份為每公升０
    ．七毫克，已有酒精濃度過量情形，遂以受處分人有違反道路交通管理處罰條例
    第三十五條第一項第一款之行為掣發台北市警察局九十一年十月三日北市警交大
    字第ＡＢＹ四五０四八四號舉發違反道路交通管理事件通知單予以舉發，嗣受處
    分人於舉發通知單上所載應到案日期（九十一年十月十八日）當日向原處分機申
    訴，原處分機關函請舉發機關調查結果，仍認受處分人有上開違規行為，乃依道
    路交通管理處罰條例第三十五條第一項第一款及違反道路交通管理事件統一裁罰
    基準及處理細則所訂之違反道路交通管理事件統一裁罰基準表之規定，於九十一
    年十月二十九日以北市裁三字第裁二二－ＡＢＹ四五０四八四號裁決書裁處受處
    分人四萬五千元罰鍰，並吊扣其駕駛執照一年（十二個月）。
三、受處分人甲○○經本院合法傳喚未到，其具狀之異議意旨略以：其並未騎乘上開
    輕機車，而係在住處樓下強遭酒測，由何警員開出舉發單，舉發單記載與事實不
    符等語。然查：本件受處分人於右揭時地酒後騎乘上開輕型機車，為執行勤務之
    台北市政府警察局萬華分局康定派出所警員何東樹攔檢，並檢測受處分人飲酒後
    其吐氣所含酒精濃度成份為每公升０．七毫克，酒精濃度過量之違規事實，業據
    證人何東樹到庭證稱：「受處分人騎車號ＱＷＺ─０九一號機車到和平西路三段
    二一八巷口，我攔到他，發現他有點異狀，好像騎車不太穩，因為我有聞到酒味
    ，所以我就幫他做酒測，我有查過他的駕照才開單，讓他在酒測單上簽名，另外
    也移送他公共危險罪。」等語（詳本院九十一年十二月十二日訊問筆錄），衡諸
    證人何東樹為執法人員，與受處分人素不相識，並無仇怨，諒無設詞誣陷受處分
    人之理，其證言應堪採信，況警員掣單舉發違反道路交通管理處罰條例所列之違
    規事實，本質上為行政處分，係公務員基於職務上權力，依法就特定之具體事件
    所為具有公法上效果之單方行政行為，基於公務員為公法上行為具有公信力之原
    則，該行政處分當可被推定為真正，其據以依法處分之事實認定亦為真正無誤，
    本此公信原則，乃立法者賦予行政機關制定違反道路交通事件統一裁罰標準及處
    理細則，使勤務警員得當機處分（如該細則第二十三條）以達其維護交通秩序、
    安全之行政目的，反之，若謂公務員一切行政行為均需預留證據以證其實，則國
    家行政勢必窒礙難行，據此，刑事訴訟法就犯罪證據有關之規定中與屬行政秩序
    罰之交通違規裁罰本質不合之部分，自不在準用之列，從而，受處分人既未就執
    勤警員之舉發有誤提出相關證據以供調查，本院經查亦無任何證據足資證明其有
    捏造事實違法取締之情事，則執勤警員本其維護交通秩序、安全職責所為之舉發
    ，自應受到合法、正確之推定，受處分人空言否認違規，顯屬事後卸飾之詞，不
    足採信。本件事證明確，受處分人之酒後騎乘上開輕機車，吐氣所含酒精濃度成
    份為每公升０．七毫克，酒精濃度過量之違規行為，洵堪認定。
四、綜上所述，本件受處分人有駕車酒精濃度過量之違規行為，原處分機關依道路交
    通管理處罰條例第三十五條第一項第一款及違反道路交通管理事件統一裁罰基準
    及處理細則所訂之違反道路交通管理事件統一裁罰基準表之規定裁處罰鍰四萬五
    千元，並吊扣其駕駛執照十二個月，核無違誤，本件受處分人之異議為無理由，
    自應將其異議駁回。
據上論斷，應依道路交通案件處理辦法第十九條，裁定如主文。
中      華      民      國    九十一    年      十二    月      十三    日
                                      臺灣臺北地方法院交通法庭
                                          法  官  黃  雅  芬
右正本證明與原本無異。
如不服本裁定，應於送達後五日內，向本院提出抗告狀。
                                          書記官  楊  麗  娟
中      華      民      國    九十一    年      十二    月      十六    日
